臺灣高等法院臺南分院刑事判決
                                  110年度交上易字第667號
上  訴  人  
即  被  告  陳啓川


上列上訴人即被告因過失傷害案件，不服臺灣臺南地方法院110
年度交易字第676號中華民國110年9月22日第一審判決（起訴案
號：臺灣臺南地方檢察署110年度調偵字第1250號），提起上訴
，本院判決如下：    
    主  文
原判決撤銷。
陳啓川犯過失傷害罪，處有期徒刑伍月，如易科罰金，以新臺幣
壹仟元折算壹日。緩刑參年。
    理　由
壹、程序事項：
    按刑事訴訟法第348條規定於民國110年6月16日公布，同年
    月18日生效施行，而本案係於110年12月21日繫屬本院，且
    並非刑事訴訟法施行法第7之13條所規定仍適用修正前規定
    之案件，故應適用修正後刑事訴訟法第348條之規定，先予
    說明。又修正後刑事訴訟法第348條第3項規定：「上訴得明
    示僅就判決之刑、沒收或保安處分一部為之」。查本件被告
    於本院審理程序中已陳明本件上訴之意旨為其承認過失傷害
    ，但希望能判輕一點，僅針對量刑部分上訴，對於原審判決
    （如附件）認定之犯罪事實、證據、理由、適用法律、罪名
    等均無不服，也不要上訴，檢察官及被告並均同意本院依照
    原審所判決之犯罪事實、證據、理由、適用法條、罪名等為
    基礎，僅就量刑部分調查證據及辯論（見本院卷第62頁），
    依據前述規定，本院僅就原判決量刑妥適與否進行審理，至
    於原判決其他部分（含原判決認定之犯罪事實、證據、理由
    、引用的法條及罪名），則非本院審理範圍，先予指明。　
    　
貳、撤銷原判決及量刑之理由：　
一、原審認被告罪證明確，而予以論罪科刑，固非無見。惟刑事
    審判之量刑，在於實現刑罰權之分配的正義，故法院對科刑
    判決之被告量刑，應符合罪刑相當原則，使罰當其罪，以契
    合人民之法律感情，此所以刑法第57條明定科刑時應審酌一
    切情狀，尤應注意該條所列各款情形，以為科刑輕重之標準
    ；且行為人犯罪後之態度，為刑法第57條第10款所定量刑審
    酌事項之一，是行為人犯後悔悟之程度，是否力謀恢復原狀
    或與被害人達成和解或調解，及其後是否能確實履行和解或
    調解條件，以彌補被害人之損害，均攸關於法院判決量刑時
    之審酌。經查：被告於原審判決後之民國111年3月18日、11
    1年4月6日業已於臺灣臺南地方法院臺南簡易庭與告訴人范
    振晁、張明星分別調解、和解成立，此有臺灣臺南地方法院
    臺南簡易庭111年度南簡移調字第15號調解筆錄、110年度南
    小字第2171號和解筆錄各1份在卷可參（見本院卷第79-80、
    85-86頁）。告訴人范振晁並於上開調解筆錄中表示：其願
    原諒被告，不再追究被告之刑事責任，並請求法院從輕量刑
    或如符合緩刑宣告之要件，給予緩刑宣告之機會等語，亦有
    上開調解筆錄在卷可參（見本院卷第79頁）。再查，被告業
    已依上開調解、和解筆錄之條件全部履行賠償完畢等情，亦
    有本院詢問告訴人范振晁、張明星之公務電話查詢紀錄表2
    份、存款憑條及保險給付資料各1份等在卷可參（見本院卷
    第93、83、89-91頁）。是本件被告量刑之基礎嗣後已有變
    動，原判決未及審酌上情，容有未合，被告上訴意旨主張原
    審量刑過重，非無理由，自應由本院將原判決撤銷改判。
二、爰以行為人之責任為基礎，審酌被告駕駛車輛未能注意道路
    交通安全規則謹慎行駛，為肇事原因，造成告訴人二人受傷
    之結果，被告犯後自始坦承犯行，於本院審理期間，並與告
    訴人二人分別達成調解、和解，且均依條件履行給付賠償完
    畢，均業如前述，顯有盡力彌補告訴人二人所受之損失，犯
    後態度堪稱良好，並參酌告訴人二人所受傷害之輕重，暨被
    告海軍士校畢業之教育程度，與配偶、兒子、媳婦及4個孫
    子同住，平日開大貨車為業等一切情狀，量處如主文第二項
    所示之刑，並諭知如易科罰金之折算標準，以資懲儆。
三、緩刑之宣告：
　　查本件被告前未曾因故意犯罪而受有期徒刑以上刑之宣告，
    有臺灣高等法院被告前案紀錄表在卷可稽，其因一時過失而
    犯本案，導致告訴人二人受有傷害，固有不該，然被告犯後
    自始坦認犯行，且業與告訴人二人分別達成調解、和解，並
    均依條件履行給付賠償完畢，告訴人范振晁亦於調解筆錄表
    示願原諒被告，並請求法院從輕量刑或如符合緩刑宣告之要
    件，給予緩刑宣告之機會，均業如前述，被告經此偵、審程
    序及科刑之教訓，當知所謹慎，信無再犯之虞，故本院認所
    宣告之刑以暫不執行為適當，爰依刑法第74條第1項第1款之
    規定，宣告緩刑3年，以啟自新。　　
據上論斷，應依刑事訴訟法第369條第1項前段、第364條、第299
條第1項前段，判決如主文。
本案經檢察官莊立鈞提起公訴，檢察官王全成到庭執行職務。
中　　華　　民　　國　　111 　年　　5 　　月　　10　　日
                  刑事第四庭    審判長法　官  郭玫利
　　　　　　　　　　　　　　　 　　　 法　官  陳金虎
　　　　　　　　　　　　　　　 　　　 法　官  林臻嫺
以上正本證明與原本無異。
不得上訴。
　　　　　　　　　　　　　　　　　　　書記官　劉素玲　　
中　　華　　民　　國　　111 　年　　5 　　月　　10　　日
附錄本案論罪科刑法條：
中華民國刑法第284條
因過失傷害人者，處1年以下有期徒刑、拘役或10萬元以下罰金
；致重傷者，處3年以下有期徒刑、拘役或30萬元以下罰金。